臺灣臺南地方法院刑事判決　　　　　　　　　　　　　　九十年度易字第五二二號
　　公　訴　人　臺灣台南地方法院檢察署檢察官
　　被　　　告　甲○○
右列被告因竊盜案件，經檢察官提起公訴（九十年度偵字第六０一號），本院判決如
左：
    主  文
甲○○竊盜，累犯，處有期徒刑參月，如易科罰金，以參佰元折算壹日。
    事  實
一、甲○○前於民國八十五年間，因竊盜案件經台灣台南地方法院判處有期徒刑四月
    ，嗣於八十五年十一月十日執行完畢，猶不知悔改，復意圖為自己不法之所有，
    於八十九年十一月十二日十九時許，在台南縣歸仁鄉○○村○○○路一八０號前
    ，徒手竊取丙○○所有之車牌號碼ＮＬＥ—九二六號重型機車一輛，得手後留供
    己用。嗣於八十九年十二月二十六日十五時三十分許，騎乘前開機車行經台南市
    ○○路一０九號時，為警當場查獲，並扣得前開機車（業據發還）。
二、案經台南市警察局第一分局報告台灣台南地方法院檢察署檢察官偵查起訴。
    理  由
一、訊據被告甲○○於本院審理時固坦承於前揭時地騎乘前開機車為警當場查獲等情
    ，惟矢口否認涉有竊盜犯行，辯稱：前開機車係八十九年十一月間某日，經某不
    詳姓名年籍男子以新台幣（下同）五百元之對價出售予伊，並非竊盜而得云云。
    經查：
（一）被告於前揭時地騎乘前開機車為警查獲等情，業經被告於警訊及偵審中迭次自
      承在卷，並有被害人丙○○所立贓物認領保管單一紙在卷可稽，被告此部分自
      白與事實相符，堪以採信。又前開機車本係丙○○所有，於八十九年十一月十
      二日在台南縣歸仁鄉○○村○○○路一八０號遺失等情，業據被害人於警訊中
      指述明確，並有車輛竊盜、車牌失竊資料個別查詢報表一紙在卷可稽，被害人
      此部分指訴堪信為真實。
（二）被告於偵審中雖均辯稱係向一姓名不詳之中年男子以三百五十元購買前開機車
      云云，惟對出售者之姓名、年籍、電話、地址等相關資料均稱無所悉，被告竟
      對交易者之相關資料均稱毫無所悉，此與現今交易常情顯屬有違，是否有此交
      易已非無疑。又前開機車外觀狀況良好，有本院函請警員拍攝該機車前後左右
      各角度共八張照片在卷可稽，且被告於警訊時亦自承前開機車尚可發動等語，
      足見該機車狀況良好，屬堪用之機車，被告如何得以三百五十元之低價購得？
      被告所述購買情節，與常情有違，尚難採信。
（四）被告於本院調查時，另舉證人丁○○、乙○○為證，並稱證人可證明其確有購
      買前開機車云云。惟於本院調查時，經本院隔離訊問後，證人丁○○結證稱：
      （去年有沒有看過甲○○向別人買一部舊的機車？）「我看到他時，他已經將
      該車買下了，他有告訴我是向一位男子年約三、四十歲購買，當時我看到他在
      騎該車，我問他車子哪裡來的，剛好賣他機車的人經過，他便告訴我是向該名
      男子買的。」云云；被告則供稱：（你向該名男子買機車時，證人是否有在場
      ？）「當時證人好像不在現場，但他有在我家告訴我說機車沒牌照，為何購買
      ，我說應該是報廢車子，我告訴他大約是一位年約四十歲的人賣給我的，出賣
      這台車的人已經走了，我沒告訴他是何人。」（證人是否有看過出售車子與你
      之人？）「沒有。」、（你是否曾經指認出售車子給你的人予證人指認？）「
      沒有。證人與出售車子給我的人應該沒見過面。」云云（參見本院九十年十二
      月十三日訊問筆錄），證人丁○○所述與被告所供顯有矛盾，是否可信，尚非
      無疑。況依被告前開供述與證人丁○○所述，證人丁○○亦未目睹被告購買前
      開機車之過程，亦難引為對被告有利之認定。另證人乙○○於本院調查時結證
      稱：（是否有看過甲○○買過這台機車？）「我有看他買過壹台機車，但是否
      為照片上之機車我不記得了。」、（問甲○○買的那台機車是否有他人出售？
      ）「是有壹個人牽來賣給甲○○的，那個人約有四十多歲。」、（這是什麼時
      候的事情？）「約有半年多了。」、（是今年的事情，或是去年的事情？）「
      應該是今年（按指九十一年）才對。」（參見本院九十一年七月四日審判筆錄
      ），是依證人乙○○所述，其所知悉被告向他人購買車輛一節，係九十一年間
      之事，與被告所供於八十九年十一月間購得云云，顯有出入，尚難引證人乙○○之證詞作為對被告不利之認定。綜此，被告前開所辯，與事實不符，當無可
      採，被告犯行明確，堪以認定，應依法論科。
二、核被告所為係犯刑法第三百二十條第一項之竊盜罪。被告前於八十五年間，因竊
    盜案件經台灣台南地方法院判處有期徒刑四月，嗣於八十五年十一月十日執行完
    畢等情，有台灣高等法院被告全國前案紀錄表一份在卷可稽，被告於有期徒刑執
    行完畢五年內，再犯本件有期徒刑以上之罪，為累犯，應依法加重其刑。爰審酌
    被告犯罪動機、手段、目的、所得、犯罪後否認犯行之態度等一切情狀，量處如
    主文所示之刑。另被告行為後，刑法第四十一條業於九十年一月十日修正公布，
    同年月十二日生效，舊法規定犯最重本刑三年以下有期徒刑以下之刑之罪，而受
    六個月以下有期徒刑或拘役之宣告，因身體、教育、職業、家庭之關係或其他正
    當事由，執行顯有困難者，得易科罰金，修正後刑法第四十一條第一項規定，凡
    犯最重本刑五年以下有期徒刑以下之刑之罪，而受六個月以下有期徒刑或拘役之
    宣告，均得易科罰金，比較新舊法之結果，以新法較有利於被告，故依刑法第二
    條第一項前段規定，本件自應適用修正後刑法第四十一條第一項前段之規定，諭
    知易科罰金之折算標準。
據上論斷，應依刑事訴訟法第二百九十九條第一項前段，刑法第二條第一項前段、第
三百二十條第一項、第四十七條、第四十一條第一項前段，罰金罰鍰提高標準條例第
一條前段、第二條，判決如主文。
本案經檢察官陳昆廷到庭執行職務
中      華      民      國    九十一    年      七      月     十八     日
                                  臺灣臺南地方法院刑事第四庭
                                          法  官    卓  穎  毓
右正本證明與原本無異。
如不服本判決，應於判決送達後十日內，向本院提出上訴狀。
                                          書記官    黃  子  起
中      華      民      國    九十一    年      七      月     二十六   日
附錄法條：
中華民國刑法第三百二十條：
意圖為自己或第三人不法之所有，而竊取他人之動產者，為竊盜罪，處五年以下有期
徒刑、拘役或五百元以下罰金。
意圖為自己或第三人不法之利益，而竊佔他人之不動產者，依前項之規定處斷。
前二項之未遂犯罰之。
